【裁判字號】    97,交聲,277
【裁判日期】    970226
【裁判案由】    違反道路交通管理處罰條例聲明異議
【裁判全文】
臺灣臺北地方法院交通事件裁定       97年度交聲字第277號
原處分機關  臺北市交通事件裁決所
異  議  人
即受處分人  甲○○
上列異議人因違反道路交通管理處罰條例案件，對於臺北市交通
事件裁決所中華民國97年1 月16日所為之處分（原處分案號：北
市裁二字第22－C00000000號）聲明異議，本院裁定如下：
    主  文
異議駁回。
    理  由
一、原處分意旨略以：異議人即受處分人甲○○於民國96年12月
    8 日13時44分許，駕駛車牌號碼：8979—EK號自用小客車，
    行經臺二線萬里加油站前，因「駕車行經有燈光號誌管制之
    交岔路口闖紅燈」違規，遭臺北縣政府警察局警員舉發，並
    填製北縣警交字第C00000000 號通知單。嗣異議人雖於應到
    案日期前提出申訴，惟經原處分機關函請舉發單位調查結果
    ，仍認受處分人確有前開違規行為，原處分機關乃於97年1
    月16日，依道路交通管理處罰條例第53條第1 項、第63條第
    1 項第3 款（漏列第1 項第3 款），違反道路交通管理事件
    統一裁罰基準及處理細則第43條、第44條、第67條規定裁處
    受處分人罰鍰新壹幣（下同）2,700 元，並記違規點數3 點
    。
二、聲明異議意旨略以：伊於96年12月8 日駕駛車牌號碼：8979
    —EK號自用小客車沿臺二線往基隆方向行駛，當時時速僅每
    小時30公里，警員並非直接目視路口之紅綠燈，是看見伊車
    輛攔停後，並說是燈號轉變3 秒後看見伊車輛闖紅燈，伊當
    場向警員表示並未闖紅燈，但警員並不接受。另現場路口有
    一轉彎弧度，不但有電線桿，並種植有樹木，而以警員所站
    立舉發之位置，不易目視判斷，是警員有誤判之可能性，及
    警員並無其他積極證據證明，只憑口說如此舉發沒有確定性
    ，為此聲明異議及請求撤銷原處分云云。
三、按汽車駕駛人行經有燈光號誌管制之交岔路口闖紅燈者，處
    新臺幣1,800 元以上5,400 元以下罰鍰；又有前開情形者，
    記違規點數3 點，道路交通管理處罰條例第53條第1 項、第
    63 條 第1 項第3 款分別定有明文。經查：
  (一)異議人於96年12月8 日13時44分許，駕駛車牌號碼：8979—
    EK號自用小客車，行經臺二線萬里加油站前，因違規闖越紅
    燈之行為，遭警查獲舉發乙節，業據證人即舉發本件交通違
    規事件之警員乙○○於本院97年2 月21日訊問時證稱明確，
    復有臺北縣政府警察局96年12月8 日北縣警交字第C0000000
    0 號通知單1 份在卷可稽。
  (二)雖異議人以前揭情詞置辯。惟：
  (1)依證人乙○○於本院訊問時證稱：當天伊在萬里加油站前面
    執行防竊交通疏導勤務，舉發有無闖紅燈之情形，伊是在紅
    綠燈往基隆方向，距紅綠燈約70至80公尺的地方，當時該燈
    號已經變成紅燈，異議人還駕車過來，伊將異議人攔下，當
    時該燈號變紅燈時，伊心理還默數3 秒後，異議人才闖紅燈
    。伊當時是站在路中間白線地方，可以看到紅綠燈。而且依
    異議人所提出之照片顯示，現場2 座紅綠燈號是同步的，當
    日是以照片中可看見（即編號B） 的燈號來舉發等語（見本
    院97年2 月21日訊問筆錄），而證人乙○○當時為依法值勤
    之警員，復與異議人無任何仇隙，衡諸常情，證人乙○○殊
    無設詞誣陷異議人，而致己身陷於偽證重罪危險之理。又觀
    諸卷附異議人所提出之照片，以警員當時所站立舉發之位置
    ，確實可清楚看見本案路口上方1 座燈光管制號誌，及異議
    人亦不否認該路口有2 座同步燈光管制號誌等情（見本院97
    年2 月21日訊問筆錄第3 頁），再參以證人乙○○證稱伊視
    力正常（見本院97年1 月28日訊問筆錄），證人乙○○以其
    中1 座管制燈號為基準，當不致於有錯看異議人駕駛車輛闖
    越紅燈之情事，是證人乙○○所為之前揭證言，應屬確實，
    堪予採信。異議人辯稱現場路口有一轉彎弧度，不但有電線
    桿，並種植有樹木，而以警員所站立舉發之位置，不易目視
    判斷，警員有誤判之可能性，且伊並無駕車闖越紅燈云云，
    自不足採信。
  (2)又警員取締交通違規事件，其以照相方式取證者，固足為違
    規之證明，惟警員當場舉發者，舉發之員警本身之目睹、耳
    聞，亦為違規人違規之證明，非必所有之違規事件，均需有
    採證照片方足為違規之證據。況以本案違規行為一過即逝，
    並非長期存在，猶無可能要求警員再拍照存證後，始足認定
    有違規之情事，是異議人辯稱本案並無其他積極證據證明，
    只警員憑口說如此舉發沒有確定性云云，亦無足採。
  (3)基此，異議人確實有於前開時、地，駕駛自用小客車行駛於
    該路口時，有闖越紅燈之情事，甚為明確。
四、綜上所述，原處分機關以異議人行經有燈光號誌管制之交岔
    路口闖紅燈，依道路交通管理處罰條例第53條第1 項、道路
    交通管理事件統一裁罰基準及處理細則等規定，對異議人處
    以2,700 元罰鍰，並依道路交通管理處罰條例第63條第1 項
    第3 款（第1 項第3 款）規定記違規點數3 點，於法並無不
    合。異議人執前詞而聲明異議，指摘原處分不當，非有理由
    ，應予駁回。
據上論斷，應依道路交通管理處罰條例第87條第2 項、道路交通
案件處理辦法第19條，裁定如主文。
中    華    民    國    97    年    2     月    26    日
                       臺灣臺北地方法院交通法庭
                            法  官  賴淑美
以上正本證明與原本無異。
如不服本裁定，應於裁定送達後5 日內向本院提出抗告狀。
                            書記官  許翠燕
中    華    民    國    97    年    2     月    29    日


司法院資訊處製作；財團法人民間司法改革基金會備份。
